臺灣板橋地方法院交通事件裁定　　　　 94年度交聲字第248號
原處分機關　臺北市交通事件裁決所
異　議　人
即受處分人　甲○○
上列受處分人因違反道路交通管理處罰條例案件，對於中華民國
94年2 月3 日以北市裁二字第裁22─ACV182302 號違反道路交通
管理事件裁決書所為之裁決處分（原舉發案號：臺北市政府警察
局93年12月17日北市警交大字第ACV182302 號）不服，聲明異議
，本院裁定如下：
    主  文
異議駁回。
    理  由
一、原處分意旨略以：異議人即受處分人甲○○所有之車牌號碼
     8D─852號營業小客車，於民國93年12月17日下午5時9分許
     ，在臺北市○○○路○段35巷，因「闖紅燈」之違規，為警
    攔停舉發，乃依道路交通管理處罰條例第53條、第63條第1
    項第3款之規定，裁處罰鍰新臺幣（下同）2,700元，並記違
    規點數3點。異議人則以：當日伊載客往西行駛於臺北市○
    ○○路上，至路口處遇綠燈變黃燈，若伊驟然停車勢必停在
    路中央而阻礙交通，伊不得已只好繼續前進，行駛至下一路
    口等紅燈時，旁邊駛來一部警車說伊闖紅燈，伊將上述情形
    告知，並解釋伊不是紅燈輛時硬闖過去，只是剛好遇到綠燈
    變黃燈，但警員不採納伊說法執意開單，為表達抗議伊拒絕
    簽名，拿了紅單回到車上，車上女乘客丙○○也說伊並沒有
    闖紅燈，這種情形下大家都會開過去，丙○○也表示願意作
    證云云，表明不服而提出異議。
二、按汽車駕駛人，行經有燈光號誌管制之交岔路口闖紅燈者，
    處1,800 元以上5,400 元以下罰鍰；汽車駕駛人有第53條情
    形者，除依原條款處罰鍰外，記違規點數3 點，道路交通管
    理處罰條例第53條、第63條第1 項第3 款分別定有明文規定
    。次按行為人有違反道路交通管理處罰條例之情形者，應填
    製舉發違反道路交通管理事件通知單，並於被通知人欄予以
    勾記，其係當場舉發者，通知聯應填記駕駛人或行為人姓名
    、性別、出生年月日、地址、
    地址、車牌號碼、車輛種類；被查獲之駕駛人或行為人為受
    處分人時，應將該通知單填記後交付該行為人簽名或蓋章收
    受之；拒絕簽章者，並記明其事由，視為已收受，違反道路
    交通管理事件統一裁罰基準及處理細則第11條第1 項第1 款
    亦定有明文。
三、本件異議人於前揭時、地，因涉駕駛上開營業小客車行經有
    燈光號誌管制之交岔路口闖紅燈之違規，為臺北市政府警察
    局以93年12月17日北市警交大字第ACV182302號舉發違反道
    路交通管理事件通知單舉發之事實，業據舉發警員乙○○到
    庭證述綦詳，並有上開舉發通知單1紙在卷可稽。異議人雖
    執前詞置辯，否認違規之行為。惟查：
（一）證人乙○○於本院調查時具結證稱：當時異議人開計程車
      通過長安東路2 段35巷時，紅燈已亮起15秒至20秒左右，
      異議人還是強行通過，當時伊開著警車，在異議人對向路
      口停等紅燈，一開始看到異議人時與之距離約15公尺，那
      時候異議人車輛還沒有過停等線，而當時路口已經是紅燈
      ，伊看到異議人闖紅燈後，馬上迴轉過去攔停，伊記得當
      時違規車輛上有一位女性乘客，好像還有一個小孩，攔停
      後異議人說他沒有闖紅燈，他是過了停等線之後才亮紅燈
      ，後來異議人又改口說，他是過了停等線之後黃燈才亮起
      ；當伊停在異議人對向車道時已經是紅燈，伊是第一台車
      ，當時還有另一同事姜順譯也有看到異議人違規之情形等
      語詳確（見本院94年3月25日、同年月29日訊問筆錄），
      並有證人乙○○當庭繪製之現場位置圖1紙附卷可稽。是
      依證人乙○○上開證述情節，且異議人自承當時伊是往西
      沿著長安東路直行等語，並參合卷附現場位置圖1紙，足
      徵當時異議人所駕駛之上開營業小客車係由東往西沿長安
      東路直行，行駛至長安東路2段35巷口時直行車之號誌均
      為紅燈，且上開異議人所駕駛之營業小客車確於紅燈號誌
      狀態下超越停止線而繼續行駛，為在對向路口停等紅燈之
      乙○○目睹後，隨後追趕至長安東路與吉林路口予以攔停
      之事實。即令依異議人所言，異議人確係於前開路口顯示
      綠燈時通過停止線，縱使當時適逢燈號轉變，然綠燈、紅
      燈間尚有黃燈作為緩衝，衡情異議人自無歷經綠、黃燈後
      ，仍無法順利通過該交岔路口之理，則被告辯解之真實性
      ，顯非無疑。
（二）再者，證人乙○○對於異議人違規情節證述甚為詳實明確
      ，而乙○○與異議人夙無怨隙，自無恣意誣攀之理，所證
      應屬可信；況且交通警員掣單舉發違反道路交通管理處罰
      條例所列之違規事實，本質上為行政處分，係公務員基於
      職務上權力，依法就特定之具體事件所為具有公法上效果
      之單方行政行為，基於公務員為公法上行為具有公信力之
      原則，該行政處分當可被推定為真正，其據以依法處分之
      事實認定亦為真正無誤，異議人雖否認違規，但迄未就執
      勤警員之舉發有何瑕疵或錯誤，指出證據方法以供調查，
      異議人所辯顯難信實，自不能推翻本件舉發之真實性。至
      異議人原聲請傳喚當時其搭載女乘客「丙○○」，惟異議
      人始終未能提供「丙○○」之年籍資料供本院調查，嗣於
      本院94年3 月29日調查時當庭陳明捨棄傳喚「丙○○」，
      是異議人辯稱並未闖紅燈云云，尚非可採。
四、綜上，本件事證明確，異議人前揭闖紅燈之違規事實，洵堪
    認定。又異議人固拒絕在舉發通知單上「收受通知聯者簽章
    」處簽章，經員警記明其事由，亦據證人乙○○證述屬實，
    依違反道路交通管理事件統一裁罰標準及處理細則第11條第
    1 項1 款前段之規定，視為異議人已收受上開通知單，是異
    議人雖拒絕在上開通知單上簽章，不影響本件違規事實之判
    定。從而，原處分機關援引上揭規定，裁處異議人罰鍰2,70
    0 元，並記違規點數3 點，無何違誤，量罰亦甚妥適，應予
    維持，本件異議為無理由，應予駁回。
據上論斷，應依道路交通管理處罰條例第 87 條第 2 項，道路
交通案件處理辦法第19條，裁定如主文。
中　　華　　民　　國　　94　　年　　3 　　月　　31　　日
                          交通法庭法　官  楊志雄
以上正本證明與原本無異
如不服本裁定應於送達後5日內向本院提出抗告狀
                                  書記官　胡勤義
中　　華　　民　　國　　94　　年　　3　　月　　 31　　日
